臺灣高等法院刑事裁定
111年度抗字第846號
抗  告  人
即  受刑人  紀志儒



上列抗告人即受刑人因聲請定其應執行刑案件，不服臺灣桃園地
方法院中華民國111年4月22日裁定（111年度聲字第1063號），
提起抗告，本院裁定如下：
    主  文
原裁定撤銷，發回臺灣桃園地方法院。
    理  由
一、原裁定意旨略以：
　　抗告人即受刑人紀志儒（下稱抗告人）因肇事逃逸等罪，經
    原審法院及本院先後判處如原裁定附表（下稱附表）所示之
    刑，均經分別確定在案。原審審核檢察官所附相關事證，認
    其聲請為正當，爰定本件應執行刑為有期徒刑7月等語。
二、抗告意旨略以：抗告人於109年5月28日犯案，已繳清罰金9
    萬元，為何又判我7個月？是不是犯錯的人都無法得到原諒
    云云。
三、按裁判確定前犯數罪者，併合處罰之。但有下列情形之一者
    ，不在此限：一、得易科罰金之罪與不得易科罰金之罪。二
    、得易科罰金之罪與不得易服社會勞動之罪。三、得易服社
    會勞動之罪與不得易科罰金之罪。四、得易服社會勞動之罪
    與不得易服社會勞動之罪。前項但書情形，受刑人請求檢察
    官聲請定應執行刑者，依第51條規定定之，刑法第50條定有
    明文。準此，數罪併罰案件，有得易科罰金之罪與不得易科
    罰金之罪，依刑法第50條第1項但書及第2項之規定，檢察官
    不得依職權逕向法院聲請定應執行刑，而需由受刑人自行決
    定是否請求檢察官聲請定應執行刑，檢察官依其請求向法院
    聲請定應執行刑後，法院再依刑法第51條第5款定應執行刑
    。另按起訴或其他訴訟行為，於法律上必備之程序有欠缺而
    其情形可補正者，法院應定期間，以裁定命其補正，刑事訴
    訟法第273條第6項定有明文；檢察官提出聲請裁定定其應執
    行刑，應填寫定應執行刑聲請書及定應執行刑案件一覽表，
    備函連同裁判書類（包含各罪判決書）及案卷送請法院裁定
    ，如有得易科罰金之罪與不得易科罰金之罪，須經受刑人請
    求檢察官聲請定其應執行刑，程序始稱合法，又聲請定執行
    之程式，並無如起訴書需具備一定程序之強制規定，就該聲
    請定執行程式之欠缺，刑事訴訟法雖未設有應定期間命其補
    正之規定，但依其性質，僅為程序上之瑕疵，並非實質上無
    從補正之情狀，如有欠缺，尚非屬絕對不得命補正之事項，
    故依「舉重以明輕」之法理及基於「程序經濟」之原則，自
    無不許定期間命其補正之理。
四、經查：
　  抗告人犯如附表所示2罪，有刑法第50條第1項但書之情形。
    原審認本件聲請係經抗告人請求檢察官聲請定其應執行之刑
    ，有抗告人親簽之臺灣桃園地方檢察署依102年1月23日修正
    之刑法第50條調查受刑人是否聲請定應執行刑調查表（執聲
    卷第3頁）在卷可稽。然依卷附上開調查表，抗告人雖有在
    「請受刑人勾填是否要聲請定應執行刑，請求後不得更改、
    撤回」欄位上，於「就上列不得易科罰金與得易科罰金或得
    易服社會勞動之案件，我要聲請定刑（如經法院裁定應執行
    刑，則不得易科罰金或易服社會勞動）」項目之簽章處，簽
    名並捺指印，惟並未勾選上開選項，亦無於「就上列案件我
    不要聲請定刑」選項上勾選。則抗告人就附表所示2罪，究
    竟有無請求檢察官聲請定應執行刑，實有疑義，尚有調查、
    審認之必要。原審未察，逕予定應執行有期徒刑7月，即有
    未合。抗告意旨雖未指摘及此，然原裁定既有上開違誤之處
    ，即屬無可維持，且為兼顧審級利益，應由本院將原裁定撤
    銷，發回原審法院更為適當之裁定。
據上論斷，應依刑事訴訟法第413條，裁定如主文。
中　　華　　民　　國　　111 　年　　6 　　月　　27　　日
                  刑事第十九庭  審判長法　官  曾淑華
                                      法　官  陳文貴
                                      法　官  許文章
以上正本證明與原本無異。
如不服本裁定，應於收受送達後五日內向本院提出抗告狀。
                                      書記官  陳盈芝
中　　華　　民　　國　　111 　年　　6 　　月　　27　　日